臺灣臺中地方法院刑事判決　　　　　　　　　　　　九十三年度易字第二二七五號
　　公　訴　人　臺灣臺中地方法院檢察署檢察官
　　被　　　告　甲○○
右列被告因傷害案件，經檢察官提起公訴（九十三年度偵字第一三八七五號），本院
判決如左：
    主  文
甲○○連續傷害人之身體，處拘役伍拾伍日，如易科罰金，以佰元折算壹日。
    事  實
一、甲○○前無不法犯罪前科紀錄，素行尚佳，其係於臺中縣太平市山上從事農作物
    栽種之果農，自民國九十二年二月間（起訴書誤為九十一年間）起僱用丙○○在
    山上從事煮飯、打雜及果實採收等工作，雙方約定月薪新台幣一萬五千元，詎甲
    ○○每於發放薪資之際，即藉故刁難丙○○，並竟基於普通傷害之概括犯意，連
    續於九十二年六月二十九日、九十三年一月十九日、九十三年四月二十九日等時
    間，在臺中縣太平市山上果園之工寮內，於丙○○向其請領薪資之際，出手毆打
    丙○○，致丙○○受有頭部外傷併輕微腦震盪、額頭多處挫擦傷、右肩及右手肘
    挫擦傷；臉部多處瘀傷、右上肢多處瘀傷、左大腿瘀傷；右眼眶瘀血、右手前臂
    鈍挫傷、左下肢鈍挫傷等傷害。
二、案經被害人丙○○訴請臺灣臺中地方法院檢察署檢察官偵查起訴。
    理  由
一、訊據被告甲○○矢口否認有何傷害犯行，辯稱：伊並未僱用丙○○，丙○○因無
    家可歸，才到山上依靠伊。伊有幾次與丙○○發生性關係，後來因不願再與丙○
    ○糾纏，要丙○○離開伊山上住處，丙○○可能因此挾怨報復，對伊提起傷害告
    訴，但伊從未毆打丙○○，亦確實不知丙○○之傷勢如何而來云云；惟查，右揭
    被告傷害之犯罪事實，業據告訴人丙○○於警詢、偵查及本院審理訊問時指訴綦
    詳（見偵字卷第三頁及其反面、第一三頁至第一四頁，本院卷第三０頁至第三七
    頁），復有國軍臺中總醫院附設民眾診療服務處及行政院衛生署臺中醫院出具之
    診斷證明書在卷足稽（見發查卷第五頁至第八頁）。被告雖以前揭情詞置辯；惟
    被告先於警詢及偵查中辯稱：伊並未僱用丙○○，丙○○雖有至山上幫伊煮飯，
    但係丙○○自願為之。丙○○一直想要住在伊工寮內，並一再要求與伊發生性關
    係，但伊不願意，彼此才會糾纏不清等語（見偵字卷第五頁至第六頁、第一三頁
    ），至本院訊問時則改稱：丙○○陸續有幾次到山上，大部分是荔枝收成時，採
    收荔枝時，若丙○○有過去，伊每天會支付五百元請丙○○幫忙等語（見本院卷
    第四０頁），其前後所陳已見歧異，倘被告與告訴人未因情慾及金錢之糾葛，進
    而衍生被告毆打告訴人之事實，被告又何需刻意隱藏曾經僱用告訴人之情事，進
    而試圖與告訴人撇清關係，並飾詞營造係告訴人對其百般糾纏之假象，足見被告
    所辯，顯屬避就飾卸之語，並不實在，告訴人所指各節應較可採信。綜此，本件
    事證已臻明確，被告傷害犯行洵堪認定。
二、核被告甲○○所為，係犯刑法第二百七十七條第一項傷害罪。被告先後三次傷害
    犯行，其時間緊接，所犯罪名與犯罪構成要件俱屬相同，顯係基於概括之犯意反
    覆為之，為連續犯，應依刑法第五十六條之規定以一罪論，並加重其刑。爰審酌
    被告前無不法犯罪前科紀錄，素行尚佳，有臺灣高等法院被告全國前案紀錄表在
    卷可查，其每於發放薪資之際，即藉故刁難告訴人丙○○，甚而毆人成傷，法所
    不容，兼衡酌被告犯罪所肇致告訴人傷勢程度之犯罪所生具體危害，其犯罪後之
    態度暨迄今猶未能與告訴人和談，取得告訴人諒解等一切情狀，量處如主文所示
    之刑，並諭知易科罰金之折算標準。
據上論斷，應依刑事訴訟法第二百九十九條第一項前段，刑法第五十六條、第二百七
十七條第一項、第四十一條第一項前段，罰金罰鍰提高標準條例第一條前段、第二條
，判決如主文。
本案經檢察官乙○○到庭執行職務。
中    華    民    國      九十三      年     十二      月     三十一    日
                                臺灣臺中地方法院刑事第九庭
                                    審判長法  官  黃 文 進
                                          法  官  曾 佩 琦
                                          法  官  陳 思 成
右正本證明與原本無異。
如不服本判決，應於判決送達後十日內向本院提出上訴狀，上訴於臺灣高等法院臺中
分院( 須附繕本 )。
                                          書記官
中    華    民    國      九十三      年     十二      月     三十一    日
附錄論罪科刑法條
刑法第二百七十七條第一項
傷害人之身體或健康者，處三年以下有期徒刑、拘役或一千元以下罰金。
